臺灣高雄地方法院刑事判決　　　　　　 94年度簡上字第362號
上　訴　人　臺灣高雄地方法院檢察署檢察官
被　　　告　丁○○
上列上訴人因被告竊盜案件，不服本院高雄簡易庭94年度簡字第
1301號中華民國94年3 月30日第一審判決（聲請簡易處刑案號：
94年度偵字第3310號），提起上訴並移送併案審理（94年度偵字
第12709 號、第8718號、第11180 號、94年度偵緝字第323 號）
，嗣因被告就被訴事實為有罪之陳述，經本院管轄之第二審合議
庭適用通常程序，並裁定以簡式審判程序審理，自為第一審判決
如下：
    主  文
原判決撤銷。
丁○○連續竊盜，累犯，處有期徒刑拾月。
    事  實
一、丁○○前於民國86年間，因肅清煙毒條例案件，經本院以86
    年度訴字第1998號判處有期徒刑3 年2 月，嗣上訴於臺灣高
    等法院高雄分院後撤回上訴確定，入監執行後於88年6 月3
    日假釋出獄，復因違反毒品危害防制條例案件，經本院以91
    年度訴字第1301號判處有期徒刑7 月確定，併同前開撤銷假
    釋之殘刑1 年7 月27日接續執行，於93年10月12日縮短刑期
    執行完畢。詎猶不知悔改，基於意圖為自己不法所有之概括
    犯意，連續於下列時、地竊取財物：
  (一)於93年11月10日18時30分許，在高雄縣鳳山市○○○路113
    號前，見乙○○所有之車號NE6-057 號重型機車上鑰匙未拔
    取，因認有機可趁，遂以徒手發動機車而竊取之，得手後供
    己代步之用。嗣於同年月15日18時40分許，騎乘上開機車搭
    載不知情之李席鋒，行經高雄縣鳳山市○○路10巷時為警查
    獲。
  (二)於93年11月23日16時50分許，在高雄縣鳳山市○○○路180
    號前，見甲○○所有之車號LCZ-799 號重型機車上鑰匙未拔
    取，因認有機可趁，遂以徒手發動機車而竊取之，得手後供
    己代步之用。嗣於93年11月26日13時50分許，騎乘前開機車
    ，因行經高雄縣鳳山市○○○路與老爺四街口為警攔檢時心
    虛逃跑，經警追躡在高雄縣鳳山市○○○街9 巷2 號公寓樓
    頂查獲。
  (三)於94年1 月28日20時許，在高雄縣鳳山市○○路124 號鳳山
    農會前，見丙○○所有之車號GWI-442 號重型機車上鑰匙未
    拔取之際，遂以徒手發動機車而竊取之，得手後供己代步之
    用。嗣於94年1 月28日20時20分許，騎乘上開機車，行經高
    雄縣鳳山市○○○路28號前，為警當場查獲，並扣得鑰匙1
    支。
  (四)於94年3 月17日17時許，在高雄縣鳳山市○○路國父紀念館
    旁，見戊○○所有之車號ONM-162 號重型機車上鑰匙未拔取
    ，因認有機可趁，遂以徒手發動機車而竊取之，得手後供己
    代步之用。嗣於94年3 月22日16時30分許，在高雄縣鳳山市
    ○○路118 號旁之巷內為警查獲。
  (五)於94年5 月3 日10時30分許，在高雄縣鳳山市國父紀念館附
    近，見魯壽國所有之車號OGI-309 號重型機車鑰匙未拔取，
    因認有機可趁，遂以徒手發動機車而竊取之，得手後供己代
    步之用。嗣於94年5 月15分許，因另涉犯搶奪案件，為警在
    高雄縣鳳山市○○○路與光華東路口查獲。
二、案經高雄縣政府警察局鳳山分局、高雄市政府警察局鹽埕分
    局報請臺灣高雄地方法院檢察署檢察官偵查後聲請簡易判決
    處刑及移送併案審理。
    理  由
一、按本件被告丁○○所犯係死刑、無期徒刑、最輕本刑為3 年
    以上有期徒刑以外之罪，其於本院審理中就前揭被訴事實為
    有罪之陳述，經本院告知簡式審判程序之旨，並聽取其與檢
    察官之意見後，本院認無不得或不宜改依簡式審判程序進行
    之情事，依刑事訴訟法第273 條之1 第1 項規定，裁定本件
    進行簡式審判程序，合先敘明。
二、訊據被告丁○○於本院審理時坦承不諱，且分別有下列證據
    可證：
  (一)事實欄一(一)部分：業經被害人乙○○於警詢中指訴綦詳，並
    有扣押筆錄、扣押物品目錄表、贓物領結、車輛尋獲通報單
    、車籍作業系統─查詢認可資料各1 份，照片4 張附卷可稽
    。
  (二)事實欄一(二)部分：業經被害人甲○○於警詢中指訴綦詳，並
    有扣押筆錄、扣押物品目錄表、贓物認領保管單、車籍作業
    系統─查詢認可資料各1 份、車輛竊盜、車牌失竊資料個別
    查詢報表─查詢車輛認可資料各1 份、照片2 張附卷可稽。
  (三)事實欄一(三)部分：業經被害人丙○○於警詢中指訴綦詳，並
    有扣押筆錄、扣押物品目錄表、贓物認領保管單、車輛協尋
    電腦輸入單、尋獲電腦輸入單、車輛竊盜、車牌失竊資料個
    別查詢報表─查詢車輛認可資料各1 份、照片4 張附卷可稽
    ，復有鑰匙1支扣案足佐。
  (四)事實欄一(四)部分：業經被害人戊○○於警詢中指訴綦詳，並
    有扣押筆錄、扣押物品目錄表、贓物認領保管單、車輛竊盜
    、車牌失竊資料個別查詢報表─查詢車輛認可資料各1 份、
    照片4 張附卷可稽。
  (五)事實欄一(五)部分：業經被害人魯壽國於警詢中指訴綦詳，並
    有扣押筆錄、扣押物品目錄表、贓物認領保管單、尋獲電腦
    輸入單各1 份、照片4 張附卷可稽。
  (六)綜上足認，被告前揭自白與事實相符，應堪採為被告有罪之
    證據。本案事證明確，被告上開連續竊盜犯行，堪以認定。
二、核被告丁○○所為，係犯刑法第320 條第1 項竊盜既遂罪。
    被告先後所犯上開各罪，時間緊接，手法相同，所犯係構成
    要件相同之罪，顯係基於概括犯意反覆為之，為連續犯，應
    依刑法第56條之規定論以一罪，並加重其刑。檢察官雖僅就
    犯罪事實一(三)部分之犯罪行為聲請簡易判決處刑，餘者未於
    聲請簡易判決處刑書中敘及，但連續犯為裁判上一罪，檢察
    官就犯罪事實一部起訴，依刑事訴訟法第267 條規定，其效
    力及於全部，法院自屬有權全部審判。被告前於86年間，因
    肅清煙毒條例案件，經本院以86年度訴字第1998號判處有期
    徒刑3 年2 月，嗣上訴於臺灣高等法院高雄分院後撤回上訴
    確定，入監執行後於88年6 月3日 假釋出獄，復因違反毒品
    危害防制條例案件，經本院以91 年 度訴字第1301號判處有
    期徒刑7 月確定，併同前開撤銷假釋之殘刑1 年7 月27日接
    續執行，於93年10月12日縮短刑期執行完畢，有台灣高等法
    院被告前案紀錄表1 份在卷可佐，其前受有期徒刑之執行完
    畢後，5 年內再犯本件有期徒刑以上之罪，為累犯，應依刑
    法第47條之規定，遞加重其刑。
三、原審為科刑之判決固非無見，惟原判決對於屬起訴效力所及
    而未於聲請簡易判決處刑書中敘明之事實欄(一)、(四)、(五)部分
    ，未及審酌，自有未洽，檢察官上訴意旨執此指摘原判決不
    當，為有理由，自應由本院將原判決予以撤銷改判。爰審酌
    被告有事實欄所載之前科，足徵其品性非佳，且正值青壯，
    卻不思以己力獲取財物，屢次竊取他人財物，欠缺尊重他人
    財產法益之觀念。惟念及犯罪後坦承犯行，態度良好，且竊
    得財物已發還被害人，實害已予減輕等一切情狀，量處如主
    文所示之刑，以資懲儆。至扣案之鑰匙1 支，為被告竊取機
    車時其上未拔取之鑰匙，並非被告所有，業據被告供明在卷
    ，爰不予宣告沒收，附此敘明。
五、又按檢察官聲請以簡易判決處刑之案件，經法院認為有第
    451條之1第4項但書之情形者，應適用通常訴訟程序審判之
    ，刑事訴訟法第452條定有明文。另按對於簡易判決之上訴
    ，準用刑事訴訟法第3編第1章及第2章之規定，管轄第二審
    之地方法院合議庭受理簡易判決上訴案件，應依通常程序審
    理。其認案件有刑訴法第452條之情形者，應撤銷原判決，
    逕依通常程序為第一審判決，法院辦理刑事訴訟簡易程序案
    件應行注意事項第14項亦定有明文。本件被告除聲請簡易判
    決書所載之犯罪事實外，尚有其他具有連續犯之裁判上一罪
    即併案部分之犯罪事實，本院認不宜量處6月以下之有期徒
    刑，足認檢察官之聲請簡易判決處刑為不適當，而有刑事訴
    訟法第451條之1第4項但書第2款之情形，依前揭法律規定，
    應由本院合議庭逕依通常程序審理後，而為第一審之判決，
    檢察官或被告如不服本判決，仍得於法定上訴期間內，向管
    轄之第二審法院提起上訴，附此敘明。
據上論斷，應依刑事訴訟法第455條之1第1項、第3項、第452條
、第451條之1第4項第1款、第369條第1項前段、第364條、第273
條之1 第1 項、第299 條第1 項前段，刑法第56條、第320 條、
第47條，罰金罰鍰提高標準條例第1條前段，判決如主文。
本案經檢察官李奇哲到庭執行職務。
中　　華　　民　　國　　94　　年　　8 　　月　　8 　　日
                  鳳山刑事第1 庭審判長法　官  陳志銘
                                      法  官  王雅苑
                                      法  官  林芳華
以上正本證明與原本無異。
如不服本判決，應於判決送達後10日內，向本院提出上訴狀。
                                      書記官  賴佳慧
中　　華　　民　　國　　94　　年　　8 　　月　　8 　　日
